【裁判字號】    97,審小上,83
【裁判日期】    970730
【裁判案由】    給付管理費
【裁判全文】
臺灣高雄地方法院民事裁定            97年度審小上字第83號
上  訴  人  甲○○
被上訴人    乙○○
上列當事人間請求給付管理費事件，上訴人對於民國97年6月24
日本院岡山簡易庭97年度岡小字第292 號第一審判決提起上訴，
本院裁定如下：
    主  文
上訴駁回。
第二審訴訟費用新臺幣壹仟伍佰元由上訴人負擔。
    理  由
一、按對於小額程序第一審判決之上訴，非以其違背法令為理由
    ，不得為之；又上訴狀內應記載上訴理由，表明下列各款事
    項：1.原判決所違背之法令及其具體內容。2.依訴訟資料可
    認為原判決有違背法令之具體事實，民事訴訟法第436 條之
    24第2 項、第436 條之25分別定有明文。是以，對小額訴訟
    程序之第一審判決提起上訴時，其上訴狀或理由書應具體指
    摘原判決有何不適用法規或適用法規不當之情形，並揭示該
    法規之條項或其內容；若係成文法以外之法則，應揭示該法
    則之旨趣；倘為司法院解釋或最高法院之判例，則應揭示該
    判解之字號或其內容；如依民事訴訟法第46 9條第1 款至第
    5 款所列情形為理由時，其上訴狀或理由書應揭示合於該條
    款之事實。如其上訴狀未依此項方法表明理由，即應以裁定
    駁回其上訴。
二、經查，上訴人提起本件上訴，其雖指摘其請求之金額為3,50
    0 元，非原判決所載僅為1,500 元，惟查上訴人前於起訴時
    雖聲明請求被上訴人給付管理費3,500 元，但於97年6 月10
    日之言詞辯論期日已當庭減縮聲明為1,500 元，此有言詞辯
    論筆錄可參，是原法院依減縮後之金額為裁判，依法並無違
    誤之處，此外，上訴人上訴狀其餘所載均為被上訴人所辯可
    否扣抵之事實上爭執之理由，並未說明原判決所違背之法令
    及其具體內容，或依訴訟資料可認為原判決有違背法令之具
    體事實等情，有該上訴狀1 份在卷可考，是依前開規定及說
    明，本件上訴為不合法，應予駁回。
三、末按於小額訴訟之上訴程序，法院為訴訟費用之裁判時，應
    確定其費用額，民事訴訟法第436 條之19第1 項、第436 條
    之32第1 項定有明文。本件第二審裁判費用為新臺幣1,500
    元，應由上訴人負擔，爰併為裁定如主文第2 項所示。
四、據上論結，本件上訴為不合法，依民事訴訟法第436 之32第
    1 項、第2 項、第436 條之19第1 項、第444 條第1 項前段
    、第95條、第78條，裁定如主文。
中    華    民    國    97    年    7     月    30    日
                  民事第二庭  審判長法  官  林紀元
                                    法  官  甯  馨
                                    法  官  楊國祥
以上正本係照原本作成。
本裁定不得抗告。
中    華    民    國    97    年    7     月    30    日
                                    書記官  謝宗霖


司法院資訊處製作；財團法人民間司法改革基金會備份。
